臺灣新竹地方法院刑事宣示判決筆錄　　100年度審易字第990號
公　訴　人　臺灣新竹地方法院檢察署檢察官
被　　　告　李根雄
指定辯護人　本院公設辯護人周凱珍
上列被告因竊盜案件，經檢察官提起公訴（100 年度偵字第6574
號、第7081號、第8422號）後，聲請本院改依協商程序而為判決
，於中華民國100 年11月29日下午4 時在本院刑事第十一法庭宣
示判決，出席職員如下：
　　　　　　　　　　　　　　　　　　　　　法　官　邱忠義
　　　　　　　　　　　　　　　　　　　　　書記官　劉依緹
　　　　　　　　　　　　　　　　　　　　　通　譯　邱立杰
法官起立朗讀判決主文、犯罪事實要旨、處罰條文、附記事項，
及告以上訴限制、期間並提出上訴狀之法院，且諭知記載其內容
：
一、主  文：
    李根雄犯竊盜罪，累犯，處有期徒刑柒月。又犯毀越門扇竊
    盜罪，累犯，處有期徒刑捌月。又犯竊盜罪，累犯，處有期
    徒刑柒月。又犯竊盜罪，累犯，處有期徒刑柒月。又共同犯
    竊盜罪，累犯，處有期徒刑柒月。應執行有期徒刑貳年陸月
    。
二、犯罪事實要旨：
（一）李根雄前於民國94年間，因施用毒品案件，經本院以94年
      度訴字第391 號判決分別判處應執行刑有期徒刑1 年8 月
      確定；又於95年間，因施用毒品案件，經本院以96年度易
      字第111 號判決判處有期徒刑10月確定；嗣因減刑條例施
      行，上開3 罪再經本院以96年度聲減字第721 號裁定分別
      減刑並定執行刑為有期徒刑10月、5 月確定，於97年1 月
      7 日因徒刑易科罰金執行完畢。
（二）詎其仍不知悔改，竟意圖為自己不法所有之竊盜犯意，分
      別為下列行為：
    1.於97年5 月18日下午3 時57分前某時，在新竹縣橫山鄉○
      ○街243 號前，以不詳工具破壞展宇機械有限公司所有，
      而為黃孟謙所管領之車牌號碼JZ-2360 號自用小貨車引擎
      鎖後竊取該車，得手後供代步之用。嗣於97年6 月4 日上
      午11時許，經警在新竹縣新埔鎮○○里○○路水車頭段51
      1巷119號附近山區尋獲該車，並採集車內所留礦泉水瓶及
      塑膠水杯瓶口之檢體送請鑑驗比對，發現與李根雄之DNA-
      STR 型別相符，因而查獲。
    2.於98年10月19日前某日下午，至劉智隆所管理位於新竹縣
      新埔鎮○○里○ 鄰○○路540 巷56號之三合院祖宅，以不
      詳方式破壞該處木製大門後，入內竊取音箱1 個、客廳木
      桌2 張、舊木板10片、大竹篩子1 個、木桶1 個、門板1
      扇及藍色報廢自小貨車1 輛得手。嗣劉智隆發現遭竊報警
      處理，經警到場蒐證，並採集現場棄置之棉手套上之檢體
      送請鑑驗比對，發現與李根雄之DNA-STR 型別相符，因而
      查獲。
    3.於98年12月23日上午6 時30分前某時，在新竹縣新埔鎮○
      ○里○○街116 號前，以不詳工具破壞呂紹台所有車牌號
      碼JG-4102 號自用小貨車車門鎖及引擎鎖後竊取該車，得
      手後供代步之用。嗣於98年12月23日，經警在新竹縣新埔
      鎮○○路90巷53弄5 號前尋獲該車，並在該車右前座椅上
      採得棉手套2 個送請鑑驗，發現與李根雄之DNA-STR 型別
      相符，因而查獲。
    4.於99年1 月8 日下午2 時前某時，在新竹縣新埔鎮○○里
      ○○○道路，以不詳工具破壞曾建光所有車牌號碼JW-209
      7 號自用小貨車左前駕駛座車門鎖後竊取該車，得手後供
      代步之用。嗣於99年2 月8 日中午12時8 分許，經警在桃
      園縣龍潭鄉○○○街50巷50號前尋獲該車，並在該車右前
      座腳踏板上採得菸蒂1 根送請鑑驗，發現與李根雄之DNA-
      STR 型別相符，因而查獲。
    5.李根雄另與年籍姓名均不詳綽號「阿勝」之成年男子共同
      基於意圖為自己不法所有之犯意聯絡，於97年11月4 日上
      午7 時許，前往「旭光照明桃竹苗公司」設於新竹縣芎林
      鄉○○村○○路206 巷1 號之倉庫，由李根雄先在外把風
      ，「阿勝」將倉庫後面之窗戶玻璃擊破後入內搜尋財物，
      「阿勝」復開啟大鐵門讓李根雄一同入內行竊，由李根雄
      將「旭光照明桃竹苗公司」所有之傳真機2 台、分離式冷
      氣機2 台、飲水機1 台、電腦液晶螢幕及彩色列表機1 組
      、燈具1 批（380 套）、保險櫃1 個等物搬至該公司所使
      用、停放在倉庫內之車牌號碼MI-9438 號自用小貨車上而
      竊取得手，「阿勝」則竊取倉庫內之堆高機1 部，並將該
      堆高機開至倉庫附近之空地藏放後，旋與李根雄共同駕駛
      上開裝載傳真機等物之車牌號碼MI-9438 號自用小貨車逃
      離現場。嗣該公司股東宋福萊發現遭竊報警處理，經警到
      場蒐證，並採集現場所留礦泉水瓶瓶口之檢體送請鑑驗比
      對，發現與李根雄之DNA-STR 型別相符，因而查獲。
（三）案經新竹縣政府警察局新埔分局、橫山分局及桃園縣政府
      警察局龍潭分局報告
三、處罰條文：
    刑法第2 條第1 項前段、第28條、第320條 、（修正前）第
    321 條第1 項第2 款、第47條第1 項、第51條第5款。
四、附記事項：
    被告李根雄所為犯罪事實（二）2.之行為後，刑法第321 條
    於100 年1 月10日修正，於同年1 月26日公布，並自同年1
    月28日施行，修正前之法定刑原為「6 月以上、5 年以下有
    期徒刑」，修正後變更為「6 月以上、5 年以下有期徒刑，
    得併科新臺幣10萬元以下罰金」，是上揭條文修正，法定本
    刑增訂罰金刑，涉及科刑規範變更，自有新舊法比較之必要
    。本件被告所為犯罪事實（二）2.之毀越門扇竊盜犯行，若
    適用舊法，刑度為有期徒刑6 月以上、5 年以下，若適用新
    法，刑度為有期徒刑6 月以上，5 年以下，尚得併科10萬元
    以下之罰金，顯見適用舊法較有利於被告，是本件經比較新
    舊法，依刑法第2 條第1 項前段規定，應適用被告行為時即
    修正前之刑法第321 條予以論處。
五、協商判決除有刑事訴訟法第455 條之4 第1 項第1 款於本訊
    問程序終結前，被告撤銷協商合意或檢察官撤回協商聲請者
    ；第2 款被告協商之意思非出於自由意志者；第4 款被告所
    犯之罪非第455 條之2 第1 項所定得以協商判決者；第6 款
    被告有其他較重之裁判上一罪之犯罪事實者；第7 款法院認
    應諭知免刑或免訴、不受理者情形之一，及違反同條第2 項
    「法院應於協商合意範圍內為判決；法院為協商判決所科之
    刑，以宣告緩刑或2 年以下有期徒刑、拘役或罰金為限」之
    規定者外，檢察官與被告均不得上訴。
六、如有前項得上訴之情形，得自收受宣示判決筆錄送達之日起
    10日內，向本院提出上訴書狀，上訴於第二審法院。
中    華    民    國   100    年    12    月    29    日
                  刑事第九庭書  記  官        劉依緹
                            法      官        邱忠義
以上筆錄正本係照原本作成。
中    華    民    國   100    年    12    月    29    日
                            書  記  官        李念純
附錄本案處罰實體法條全文：
刑法第320 條第1 項：
意圖為自己或第三人不法之所有，而竊取他人之動產者，為竊盜
罪，處5 年以下有期徒刑、拘役或500 元以下罰金。
修正前刑法第321 條：
犯竊盜罪而有左列情形之一者，處6 月以上、5 年以下有期徒刑
：
一、於夜間侵入住宅或有人居住之建築物、船艦或隱匿其內而犯
    之者。
二、毀越門扇、牆垣或其他安全設備而犯之者。
三、攜帶兇器而犯之者。
四、結夥三人以上而犯之者。
五、乘火災、水災或其他災害之際而犯之者。
六、在車站或埠頭而犯之者。
前項之未遂犯罰之。